【裁判字號】    98,審訴,899
【裁判日期】    990108
【裁判案由】    違反毒品危害防制條例
【裁判全文】
臺灣新竹地方法院宣示判決筆錄        98年度審訴字第899 號
公  訴  人  臺灣新竹地方法院檢察署檢察官
被      告  甲○○
指定辯護人  本院公設辯護人  乙○○
上列被告因違反毒品危害防制條例一案，經檢察官提起公訴（98
年度毒偵字第1633號）後，聲請本院改依協商程序而為判決，於
中華民國99年1 月8 日下午4 時在本院刑事第十一法庭宣示判決
，出席職員如下：
                                      審判長法官  馮俊郎
                                          書記官  蕭汝芳
                                          通  譯  賴光浪
法官起立朗讀判決主文、犯罪事實要旨、處罰條文，及告以上訴
限制、期間並提出上訴狀之法院，且諭知記載其內容：
一、主  文：
    甲○○施用第一級毒品，累犯，處有期徒刑拾壹月。
二、犯罪事實要旨：
（一）甲○○前曾於(1)民國95年2 月間，因違反毒品危害防制條
      例案件，經本院於95年6 月5 日，以95年度訴字第302 號
      判決，判處有期徒刑8 月，嗣於95年6 月15日確定；(2)又
      於95年9 月間，因違反毒品危害防制條例案件，經本院於
      95年11月16日，以95年度訴字第779 號判決，判處有期徒
      刑9 月，嗣於95年12月1 日確定。復因減刑條例實施，上
      開(2)之案件經本院於96年7 月16日，以96年度聲減字第37
      5 號裁定，減為有期徒刑4 月又15日後，再與(1)之案件接
      續執行，於95年8 月16日入監執行，並於96年8 月22日縮
      刑期滿執行完畢。
（二）甲○○前於90年4 月間，因施用毒品案件，經本院於90年
      4 月20日，以90年度毒聲字第742 號裁定送觀察、勒戒，
      並於90年8 月13日入所執行觀察、勒戒後，認有繼續施用
      毒品傾向，經本院於90年9 月24日，以90年度毒聲字第14
      56號裁定令入戒治處所強制戒治1 年，於90年10月19日入
      所執行，嗣因強制戒治執行屆滿3 月後經評定為合格已無
      繼續戒治必要，再由本院於91年3 月7 日，以91年度毒聲
      字第245 號裁定停止戒治，於91年4 月3 日因停止其處分
      出監，所餘戒治期間付保護管束，旋其停止戒治所餘戒治
      期間於91年9 月12日屆滿，因期滿未經撤銷，視為強制戒
      治期滿執行完畢，並經臺灣新竹地方法院檢察署檢察官於
      91年9 月19日，以91年度戒毒偵字第104 號為不起訴處分
      確定。
（三）甲○○不知警惕，又於95年2 月間，因施用第一級毒品案
      件，經本院於95年6 月5 日，以95年度訴字第302 號判決
      ，判處有期徒刑8 月，嗣於95年6 月15日確定，其執行情
      形詳如上述（一）部分。
（四）甲○○竟不知警惕，又於95年9 月間，因施用第一級毒品
      案件，經本院於95年11月16日，以95年度訴字第779 號判
      決，判處有期徒刑9 月，嗣於95年12月1 日確定，復因減
      刑條例實施，經減為有期徒刑4 月又15日，其執行情形詳
      如上述（一）部分。
（五）甲○○仍不知警惕，又於98年3 月間，因施用第一級毒品
      案件，經本院於98年8 月20日，以98年度審訴字第407 號
      判決，判處有期徒刑1 年。
（六）甲○○不知悔改，又於98年6 月間，因施用第一級毒品案
      件，經本院於98年8 月31日，以98年度審訴字第597 號判
      決，判處有期徒刑10月。
（七）甲○○竟不知悔改，又於98年6 月間，因施用第一級毒品
      等案件，經本院於98年9 月30日，以98年度審訴字第622
      號判決，分別判處有期徒刑10月、10月，並經定應執行刑
      為有期徒刑1 年5 月。
（八）甲○○仍不知悔改，於前開強制戒治處分執行完畢釋放後
      「5 年內再犯」施用毒品案件，並經法院判處罪刑確定後
      ，復基於施用第一級毒品海洛因的犯罪意思，於98年9 月
      5 日上午10時許，在新竹市○○○街22巷6 弄28號之星河
      賓館501 室內，以將海洛因粉末摻入香煙內，再點火吸煙
      之方式，施用第一級毒品海洛因1 次。嗣因98年9 月5 日
      晚上9 時25分許，因警在上開地點查獲另案通緝之呂美儒
      ，並扣得呂美儒所有之海洛因0.21公克、安非他命吸食器
      及摻有海洛因之香煙半支等物（呂美儒所涉違反毒品危害
      防制條例部分，由檢察官另行偵辦，上開扣案物亦另案處
      理），復經甲○○同意，由警採集其尿液送驗結果，呈可
      待因、嗎啡陽性反應，始悉上情。
三、處罰條文：
    毒品危害防制條例第10條第1 項，刑法第11條前段、第47條
    第1 項。
四、協商判決除有刑事訴訟法第455 條之4 第1 項第1 款於本訊
    問程序終結前，被告撤銷協商合意或檢察官撤回協商聲請者
    ；第2 款被告協商之意思非出於自由意志者；第4 款被告所
    犯之罪非第455 條之2 第1 項所定得以協商判決者；第6 款
    被告有其他較重之裁判上一罪之犯罪事實者；第7 款法院認
    應諭知免刑或免訴、不受理者情形之一，及違反同條第2 項
    「法院應於協商合意範圍內為判決；法院為協商判決所科之
    刑，以宣告緩刑或2 年以下有期徒刑、拘役或罰金為限」之
    規定者外，檢察官與被告均不得上訴。
五、如有前項得上訴之情形，得自收受宣示判決筆錄送達之日起
    10日內，向本院提出上訴書狀，上訴於第二審法院。
中    華    民    國    99    年    1     月    8     日
                  刑事第九庭書  記  官  蕭汝芳
                            審判長法官  馮俊郎
以上筆錄正本係照原本作成。
中    華    民    國    99    年    1     月    8     日
                            書  記  官  蕭汝芳
附錄本案處罰實體法條全文：
毒品危害防制條例第10條第1 項：
施用第一級毒品者，處6 月以上5 年以下有期徒刑。

司法院資訊處製作；財團法人民間司法改革基金會備份。
